【裁判字號】    97,易,343
【裁判日期】    970222
【裁判案由】    竊盜
【裁判全文】
臺灣高雄地方法院刑事判決               97年度易字第343號
公  訴  人  臺灣高雄地方法院檢察署檢察官
被      告  乙○○
                    （現於臺灣高雄第二監獄執行中）
上列被告因竊盜案件，經檢察官提起公訴（96年度偵字第36072
號），本院合議庭裁定由受命法官獨任進行簡式審判程序，判決
如下：
    主  文
乙○○攜帶兇器、毀壞門扇竊盜，累犯，處有期徒刑拾月。扣案
之鐵鎚壹支、鉗子壹支、一字型起子貳支、破壞剪壹支，均沒收
之。
    事  實
一、乙○○前因施用毒品案件，經本院分別判處有期徒刑10月、
    4 月，並定應執行刑1 年確定，甫於民國95年6 月30日縮刑
    期滿執行完畢；又於96年間因竊盜案件，經本院判處拘役40
    日確定，甫於96年7 月16日減刑出監（與本件尚不構成累犯
    ）。詎其仍不知悔改，竟意圖為自己不法之所有，於96年12
    月28日上午8 時10分許，騎乘車號GW8-091 號重型機車，前
    往高雄市○○區○○路625-1 號「祥益汽車保養廠」，持其
    所有客觀上足以供兇器使用之鐵鎚1 支、鉗子1 支、一字型
    起子2 支、破壞剪1 支，以破壞鐵捲門旁鐵皮之方式，侵入
    上開保養廠內，再打破該保養廠辦公室玻璃（侵入住宅部分
    未據告訴），而進入辦公室內竊取甲○○所有之電鑽1 支、
    氣動打臘機1 支、電動打臘機2 支、故障燈1 粒、T 型扳手
    3 支、固定夾2 只、吹風機1 台，得手後置放於鐵捲門旁準
    備離去之際，適為隔壁鄰居鍾財旺發現，乃與其妻舅彭文華
    合力將乙○○逮捕，並通知警方到場處理，警方於現場鐵皮
    屋前發現鐵鎚1 支，另於乙○○褲子右邊口袋內查獲鉗子1
    支，復於其所騎乘之上開機車置物箱內扣得一字型起子2 支
    、破壞剪1 支等物。
二、案經甲○○訴由高雄市政府警察局苓雅分局報請臺灣高雄地
    方法院檢察署檢察官偵查起訴。
    理  由
一、本件被告乙○○所犯為死刑、無期徒刑或最輕本刑為3 年以
    上有期徒刑以外之罪，其於準備程序中就被訴事實為有罪之
    陳述，經法官告知簡式審判程序之旨，並聽取公訴人及被告
    之意見後，依刑事訴訟法第273 條之1 第1 項規定，裁定由
    受命法官獨任進行簡式審判程序，合先敘明。
二、上開犯罪事實，業據被告於本院審理時坦承不諱，核與證人
    彭文華於警詢時、證人即告訴人甲○○、證人鍾財旺於警詢
    、偵查中之證述相符，並有扣押物品目錄表、贓物認領保管
    單及現場照片8 張在卷可稽，足認被告自白核與事實相符。
    是本件事證明確，被告犯行堪以認定。
三、按刑法上所謂兇器，其種類並無限制，凡客觀上對於人之生
    命、身體、安全構成威脅，具有危險性者均屬之，且祇須行
    竊時攜帶此種具有危險性之兇器為已足，並不以攜帶之初有
    行兇之意圖為必要（最高法院79年度台上字第5253號判例意
    旨參照）。查本件被告所攜帶之鐵鎚1 支、鉗子1 支、一字
    型起子2 支、破壞剪1 支等物，既足供其持以破壞鐵捲門旁
    鐵皮，足見上開鐵鎚等物均質地堅硬，客觀上確足對人之生
    命、身體產生危害，均屬兇器無訛。又被告所破壞之鐵捲門
    旁鐵皮，屬於該鐵捲門結構本體之一部，應認係毀壞門扇之
    加重竊盜。故核被告所為，係犯刑法第321 條第1 項第3 款
    、第2 款攜帶兇器毀壞門扇之加重竊盜罪。又被告前因施用
    毒品案件，經本院分別判處有期徒刑10月、4 月，並定應執
    行刑1 年確定，甫於95年6 月30日縮刑期滿執行完畢等情，
    有臺灣高等法院被告前案紀錄表1 份在卷可參，其於有期徒
    刑執行完畢後5 年內，再故意犯本件有期徒刑以上之罪，為
    累犯，應依刑法第47條第1 項之規定加重其刑。爰審酌被告
    正值壯年，不思以己力工作獲取金錢，卻為圖謀自身之不法
    利益，持兇器侵入他人住宅行竊，顯不知尊重他人之財產法
    益，且其於96年間因竊盜案件，經本院判處拘役40日確定，
    甫於96年7 月16日減刑出監（與本件尚不構成累犯），不思
    減刑寬典，痛改前非，竟於出監後再多次犯下竊盜犯行，有
    台灣高雄地方法院檢察署檢察官聲請簡易判決處刑書在卷可
    按（參偵卷第13～19頁），是其量刑實不宜從寬。惟念其犯
    後坦承犯行，態度良好，並斟酌其犯罪之動機、目的、手段
    及本件尚未生危害之前即遭查獲，所竊得之物均已返還告訴
    人，所生危害已有減輕等一切情狀，量處如主文所示之刑，
    以示懲儆。末扣案之鐵鎚1 支、鉗子1 支、一字型起子2 支
    、破壞剪1 支，均為被告所有，且為供其犯罪所用，業據其
    供承在卷（參本院卷第18頁），爰均依刑法第38條第1 項第
    2 款之規定宣告沒收。
據上論斷，應依刑事訴訟法第273 條之1 第1 項、第284 條之1
、第299 條第1 項前段，刑法第321 條第1 項第2 款、第3 款、
第47條第1 項、第38條第1 項第2 款，判決如主文。
本案經檢察官劉慕珊到庭執行職務。
中    華    民    國    97    年    2     月    22    日
                  刑事第十七庭  法  官  王俊彥
以上正本證明與原本無異。
如不服本判決應於收受本判決後10日內向本院提出上訴書狀，並
應敘述具體理由，如未敘述上訴理由者，應於上訴期間屆滿後20
日內補提理由書狀於本院（均須按他造當事人之人數附繕本）「
切勿逕送上級法院」。
中    華    民    國    97    年    2     月    22    日
                                書記官  鄭永媚
附錄本案論罪法條：
中華民國刑法第321條
（加重竊盜罪）
犯竊盜罪而有左列情形之一者，處6 月以上、5 年以下有期徒刑
：
一、於夜間侵入住宅或有人居住之建築物、船艦或隱匿其內而犯
    之者。
二、毀越門扇、牆垣或其他安全設備而犯之者。
三、攜帶兇器而犯之者。
四、結夥3 人以上而犯之者。
五、乘火災、水災或其他災害之際而犯之者。
六、在車站或埠頭而犯之者。
前項之未遂犯罰之。


司法院資訊處製作；財團法人民間司法改革基金會備份。
